臺灣高等法院花蓮分院刑事判決　　　　　　九十三年度上訴字第二一五號
　　上　訴　人 臺灣花蓮地方法院檢察署檢察官
　　上　訴　人
　　即　被　告 丙○○
　　指定辯護人　己○○律師
　　被　　　告　戊○○
　　選任辯護人　余道明律師
右上訴人因殺人等案件，不服臺灣花蓮地方法院九十年度重訴字第二號，中華民國九
十二年七月二十一日第一審判決（起訴案號：臺灣花蓮地方法院檢察署九十二年度偵
字第五○四號）關於殺人部分提起上訴，本院判決如左：
    主  文
上訴駁回。
     事  實
一丙○○曾於民國 (下同）八十九年三月十七日因傷害案件，經法院判處有期徒刑三
  月確定，並於九十年三月九日易科罰金執行完畢。丙○○因與綽號「阿雄」之人為
  賭債問題發生糾紛，經得知阿雄在花蓮縣新城鄉北埔村之卡拉ＯＫ店內出入，乃夥
  同朱志祥（通緝中，另行審結）、戊○○，於九十二年二月十五日凌晨一時四十分
  左右，由戊○○駕駛其所有之ＬＫ–八七八七號自小客車，至蔣春英經營位在花蓮
  縣新城鄉○○村○○街八十七號所經營之「蔣姐店」尋找「阿雄」，丙○○、朱
  志祥各持彼等所有之長刀一把，戊○○攜帶球棒一支，一進入「蔣姐店」店內，
  丙○○、朱志祥、戊○○三人即基於殺人、毀損共同犯意聯絡，由丙○○持長刀一
  把、朱志祥、戊○○持木棒各一支砍殺及揮棒在店內之甲○○、謝文賢、丁○○等
  人，戊○○則以球棒猛力揮擊謝文賢、丁○○之頭部、身體等部位，隨而戊○○進
  入廚房、包廂等處一邊尋找「阿雄」，一邊以球棒將店內之音響、卡拉ＯＫ、碗盤
  、櫃檯等物砸毀，致不堪使用，足以生損害於蔣春英，並造成謝文賢受到左腋下二
  點五乘一公分切割傷、頭部十乘二公分砍殺傷及骨折、胸部刺傷、左上臂銳器擦傷
  六乘○點三公分、左下肢切刀割傷三點五乘一點五公分；甲○○受到頭部挫傷及開
  放性撕裂傷、頭骨骨折及上臂割傷等傷害；丁○○受到頭部割傷十乘二乘一公分、
  七乘二公分、左腕割傷六乘四乘二公分、右拇指割傷六乘一公分、合併開放性骨折
  、身體割傷三乘二、三乘二公分之傷害，戊○○並將打斷之球棒一支棄置該地後，
  三人持前開長刀及球棒各一支離去。嗣經警於同日凌晨三時許，在花蓮市○○路中
  硫公園旁攔截而查獲，並在花蓮縣花蓮市○○路二十二號三樓丙○○所經營之快活
  林ＫＴＶ扣得前開球棒一支。謝文賢經送醫後，於同日凌晨三時八分，因銳器穿刺
  傷及低容積性休克而不治死亡。
二案經被害人甲○○、丁○○、蔣春英訴由花蓮縣新城分局報告台灣花蓮地方法院檢
  察署檢察官偵查起訴。
    理  由
一前揭事實訊據被告丙○○雖坦承於前揭時間地點，與戊○○、朱志祥一同到蔣姐的
  店內毀損之事實，惟矢口否認持刀殺人，辯稱：因朱志祥說與該店有糾紛，所以到
  該店內，是朱志祥拿刀，伊持木棒，而與朱志祥同至該店祇是要給「阿雄」教訓洩
  忿，並不知朱志祥要殺，而且伊祇拿球棒打丁○○及一名女子的右手臂，但沒有打
  謝文賢及甲○○，球棒於現場打斷了，我手握的部分帶走，已經丟掉了云云。辯護
  意旨稱：扣案被告之黑色上衣、武士刀、木質球棒經鑑定之結果，均未發現可疑血
  跡斑，如被告丙○○持武士刀砍殺謝文賢等人，必有血液噴出沾黏於武士刀與衣服
  上，足認被告丙○○並未持武士刀砍人，而持刀砍殺謝文賢等之人係朱志祥持武士
  刀所為，為其獨立自為之行為，被告丙○○與朱志祥並無殺人之犯意聯絡等語；被
  告戊○○坦承於前揭時間、地點與丙○○、朱志祥到蔣姐的店內砸店、打人之事實
  ，惟矢口否認有何殺人之犯行，辯稱：朱志祥有拿刀，我拿球棒，有砸店，但沒有
  殺人之行為云云。辯護意旨為被告戊○○辯稱：被告戊○○與被害人謝文賢、甲○○、丁○○三人並素無嫌隙，且不知朱志祥會有殺人之故意，被告間並無殺人犯意
  之聯絡，被告戊○○案發時僅持木棍，雖然以木棍毆打被害人頭部，但其行為並未
  造成死亡之結果，亦無證據足認被告戊○○該行為足以造成死亡之結果，且不知丙○○於案發時會突然以刀刺向被害人謝文賢之心臟，造成謝文賢死亡，不能僅以戊○○同時在場而令其亦同負殺人之罪責等語。
二經查：
  (一)被害人死者謝文賢係於九十二年二月十五日上午三時八分死亡，經解剖鑑定結果
    ，其死因為低容積性休克及銳器穿刺傷；死者身上有傷害五處，傷害一：位於高
    一二○公分，左腋下十三公分之切割傷，表面傷口二點五乘一公分，刀徑切過第
    十肋邊沿，形成二點五乘一點五公分穿通口，進入左肋膜腔。傷害二：位於左外
    耳道上七公分、後一公分至上十七公分、後二公分之砍殺傷，表面傷口十乘二公
    分，深及骨頭，於頭骨外板形成六乘三公分骨折，內板形成三公分之線性骨折。
    傷害三：位於高一二九公分、右一公分之刺傷，表面傷口二點五乘一點二公分，
    十點鐘向四點鐘方向，刀徑經過第四、第五肋間之胸骨邊沿，形成四公分穿通口
    ，進入心包腔形成二乘一公分之穿通口，刀徑由左、右心室交接處形成四公分穿
    透口進入心臟，由右心室後壁形成三公分之穿透口離開心臟，經心包膜形成四公
    分之穿透口，經橫膈膜形成四公分之穿透口，再穿過肝臟形成四公分之穿透口，
    由肝臟後側形成胃部二點五公分之穿刺傷，綜觀刀行路徑為由上向下，由右向左
    ，略為向後。傷害四：位於左上臂外側之銳器擦傷六乘○點三公分。傷害五：位
    於左下肢高四十四公分之切割傷，表面傷口三點五乘一點五公分，十點鐘向四點
    鐘方向，深及皮下肌肉。經解剖發現死者受到銳器穿刺傷合併內臟刺傷及大出血
    ，此有法務部法醫研究所九二法醫所醫鑑字第○二四二號鑑定書一份 (九十二年
    度相字第八二號卷第五十七頁以下）、台灣花蓮地方法院檢察署檢察官相驗屍體
    證明書一紙、驗斷書一份附卷可按 (九十二年度相字第五十七頁第八十六頁以下
    ），死者謝文賢所受傷害之部位為頭部、胸部、左腋下、左上臂、左下肢等處。
  (二)被害人丁○○受有頭部割傷十乘二乘一公分、七乘二公分、左腕割傷六乘四乘二
    公分、右拇指割傷六乘一公分、合併開放性骨折、身體割傷三乘二、三乘二公分
    之傷害，被害人甲○○受有頭部挫傷及開放性撕裂傷、頭骨骨折及上臂割傷之傷
    害，此有財團法人台灣基督教門諾會醫院診斷證明書、國軍花蓮總醫院附設民眾
    診療服務處診斷證明書各一份可按（九十二年度相字第五七號第八十三頁），故
    被害人丁○○所受傷害部位是頭部二處、左腕、右拇指、身體二處之割傷，被害
    人甲○○是受到頭部骨折、上臂割傷之傷害。
  (三)本件行凶的工具為何？
    1.案發現場大門入口左側櫃台內之台灣省菸酒公賣局酒箱內，經警查扣斷裂之球
      棒一截（握柄部分，見照片Ａ卷編號第四、七、十九、二一、二二號），另於
      左側櫃台旁長型沙發前發現斷裂之球棒前端一截（見照片Ａ卷編號第二十、二
      一、二二號、警卷編號第六、七、十一、十二、十三），且有現場示意圖一紙
      可按（見警卷第五五頁）及前開球棒二截扣案可證，經比對結果，二截球棒斷
      裂處相吻合，足認該二截球棒原為同一支球棒無訛。另現場於廚房後方設有伴
      唱機之大廳查扣之球棒碎片一片（見照片Ａ編號第二四號），與警方於花蓮縣
      市○○路二十二號快活林ＫＴＶ三樓陽台加蓋處門口查獲之木棒一支（照片Ａ
      卷編號第二五、二六號）相比對結果，碎裂處亦相吻合（照片Ａ卷編號第二七
      、二八號），足見在快活林ＫＴＶ查扣之球棒亦曾遭人持至案發現場行兇無訛
      。是以扣案二支球棒，堪認為案發時現場行兇之球棒無訛。另木棒部分經採過
      二次指紋結果，僅有很模糊之指紋，二支球棒上均未發現可疑血跡斑，有內政
      部警政署刑事警察局九十二年三月十四日刑醫字第○九二○○三一五二三號鑑
      驗書影本一紙可考（偵查卷第二七頁）。
    2.被告戊○○於九十二年二月十五日上午三時許，駕駛其所有車號ＬＫ–八七八
      白色自小客車，搭載被告丙○○，在花蓮市○○路○段七三○號前為警方查獲
      ，經警方於車內後座中央查扣刀械乙把，而上開刀械為被告戊○○在九十二年
      一月間，在花蓮縣花蓮市荳蘭橋邊拾獲之物，業據被告戊○○坦承不諱，並有
      扣案前開武士刀一把可證。經鑑定結果，上開刀械為長刀，手把稍長可雙握，
      刃長前十六公分處已雙面開鋒，認屬於槍砲彈藥刀械管制條例列管之刀械，此
      有花蓮縣警察局刀械鑑驗小組工作紀錄表一紙附卷可按（偵查卷第三十三頁）
      ，而被告戊○○所持有之上開武士刀經鑑定結果，亦未發現可疑血跡斑，有前
      開鑑驗書一紙可按 (偵卷第二七頁）。參酌被害人謝文賢主要是受到銳器穿刺
      傷而死亡，被害人甲○○、丁○○亦均有受到割傷等傷害，如上開武士刀是用
      來傷害上開被害人之兇器，則上開武士刀應會留有可疑之血跡；又用來行兇之
      二支球棒中，有一支是在花蓮市○○路二十二號快活林ＫＴＶ三樓陽台加蓋處
      門口查獲，已如前述，足認被告等行兇後有回到上開地點，並將兇器取出，如
      上開查扣之武士刀亦為行兇之兇器，則被告等自可一併將之取出藏匿，何以仍
      置於小客車內而為警查扣？依經驗法則當係該把戊○○所持有之武士刀未持以
      犯罪自明。
    3.本件犯行，被告等人持以行凶之刀械為一把或二把？證人蔣春英 (偵卷第三十
      三頁以下、九十二年度相字第三十頁以下、第七十二頁以下、原審卷第一百四
      十六頁以下）；乙○○ (偵卷第四十一頁、第四十七頁、九十二年度相字第五
      十七號第三十二頁以下、原審卷第一百五十四頁、本院卷第二百二十八頁）、
      甲○○（九十二年度相字第五十七號第三十五頁、原審卷一百六十頁以下）、
      丁○○（九十二年度相字第五十七號第三十七頁、原審卷第一百六十五頁、第
      一百六十八頁）均證陳被告丙○○、朱志祥分持長刀一把、戊○○持球棒等情
      ，而依被告戊○○於警訊時、偵查中、及原審初次訊問時均稱其拿球棒、朱志
      祥拿武士刀、丙○○有拿兇器但不知持何兇器或沒注意丙○○有無拿東西（警
      卷第二十八頁、相驗卷第二十五頁、偵查卷第二十頁、原審九十二年四月十一
      日訊問筆錄第六頁），嗣後於原審訊問時改稱丙○○是拿木棒（九十二年五月
      一日訊問筆錄第四頁）；被告丙○○於警訊時、偵查中、原審初次訊問時則供
      稱其拿球棒，朱志祥拿刀，戊○○拿木棍（警卷第十八頁、相驗卷第二七之一
      頁、原審九十二年四月十一日訊問筆錄第三頁），嗣後於原審訊問時改稱證人
      稱只有一人拿球棒、二人拿刀是事實（原審九十二年五月一日訊問筆錄第四頁
      ），而於本院再稱伊是拿球棒，惟如前1.所述，行凶之工具確有二隻球棒，而
      被告三人行凶，而依上述證人之證詞可歸納出每一被告均僅持一種凶器，而球
棒、武士刀 (或長刀）均是雙手握之器械，而依證人之證述與被告三人不熟，
      而且三人一進入即行凶，則在極短暫之時間內被告三人進入、隨即見人就砍、
      打，且當時已是凌晨一時四十分左右，證人蔣春英亦證陳當時與丁○○、謝世
      賢在喝酒聊天、乙○○則在廚房洗碗（九十二年度相字第八二號第三十頁），
      證人之供述受到當時目視、記憶、驚嚇、思考等因素之影響，證詞即不免有記
      憶不清、不完全、誇張或誤認等情形，故宜參酌非供述證據以審酌證詞之真實
      性，據上開被害人及證人之陳述，彼等所見被告等三人行凶時所使用之木棒應
      該只有一把，惟此點與現場經查扣行兇之木棒有二把之物證，顯然不相符合，
      反之，被告等人依證人證述是各持一種凶器，是以，又無積極證據可資證明之
      情形下，亦無從遽行推測公訴人持以上訴理由認被告三人之中，是持有二把刀
      械之推論，依「罪疑唯輕」之證據法則，應認為持至現場之兇器為二支球棒一
      把長刀自明。
  (三)被告謝智瑜是持球棒進入蔣姐的店內，此據被告謝智瑜自警訊時起，至偵查中及
    本院審理時均為相同之供述，核與證人蔣春英、甲○○、乙○○自警訊時、偵查
    中及原審審理時亦均一致指稱被告戊○○是攜帶木棒，堪信為真實。至於被告丙○○雖辯稱亦是持木棒，並非持刀云云，惟被告丙○○於偵查中供稱：「木棒打
    櫃台後斷裂，有一截掉在現場，我手握的部分我有帶上車，可能我在外面時就隨
    手丟了，我也不知道丟在那裡，我手握的那一截長約二十幾公分」等語（相驗卷
    第二七之一頁），被告戊○○則稱：「（問：你拿的木棍現在何處？）斷掉丟了
    ，我在門口時就順手往店內的左邊丟去，但我不確定，那一截大有三、四十公分
    長」，而扣案斷成二截的木棒，其棒身及握柄之部分，均係在大門左側發現，核
    與被告戊○○所述往店內左邊丟去之位置相符，而與被告丙○○所述手握約二十
    幾公分之部分被其帶走之情節不符，而扣案另一支球棒並未打斷，且碎片係在廚
    房後方之大廳查獲，顯然亦非被告丙○○所持有之球棒，況證人蔣春英 (偵卷第
    三十三頁以下、九十二年度相字第三十頁以下、第七十二頁以下、原審卷第一百
    四十六頁以下）；乙○○ (偵卷第四十一頁、第四十七頁、九十二年度相字第五
    十七號第三十二頁以下、原審卷第一百五十四頁、本院卷第二百二十八頁）自警
    詢時起均證陳被告丙○○持刀進入店內，即持刀往被害人甲○○頭部砍下，再持
    刀往謝文賢心臟刺下等節，再參酌被告丙○○供稱：因「阿雄」欠我賭債五萬元
    沒有還，聽說他經常在北埔的卡拉ＯＫ店出沒，本來想去找他，結果朱志祥及戊○○說要陪我去，到了之後我先拿球棒進去（警卷第十七頁、相驗卷第二七頁）
    ，阿雄欠我五萬元賭債，就拿了一把槍給我抵債，結果被查獲（偵查卷第二十二
    頁）等語，並有台灣花蓮地方法院檢察署檢察官九十二年度偵字第一五五五號起
    訴書一份附卷可按，堪認是被告丙○○為找阿雄尋仇而由戊○○、朱志祥陪同前
    去，丙○○尋仇之動機較諸被告戊○○、朱志祥二人應較為強烈。從而依上述斷
    裂球棒之位置、被告二人及證人之供述、尋仇動機等節綜合研判，堪認被告丙○○應是持刀之人，而共同被告朱志祥應是持另一支球棒之人無訛。雖被告戊○○
    改稱丙○○是拿斷成二截的木棒云云，所述顯與證據方法所認定之事實不符，自
    係事後為配合木棒查扣之數量而編織迴護被告丙○○之詞，尚不足採信。
  (四)按意思之聯絡並不限於事前有所謀議，即僅於行為當時有共同犯意之聯絡者，亦
    屬之，且其表示之方法，亦不以明示通謀為必要，即相互間有默示之合致，亦無
    不可 (最高法院七十三年台上字第一八八六號、二三六四號判例可參）；共同正
    犯，在合同之意思內各自分擔犯罪行為之一部，相互利用他人之行為，以達其犯
    罪之目的者，即應對全部所發生之結果同負全部之責，自無分別何部分之傷，孰
    為下手人之必要 (最高法院二十八年上字第三一一○號、二十七年上字第七五五
    號判例）；再按。惟按刑法上構成要件要素有主觀構成要件要素與客觀構成要件
    要素，衡量主觀構成要件要素，除被告之供述外，仍應參酌各項客觀證據與行為
    以為認定，如所持凶器殺傷力之程度，下手侵害之身體部位是否居於人體要害，
    被害人抗拒能力之強弱等綜合判斷之。被告丙○○所攜帶之刀械較扣案之武士刀
    更長，此據被告丙○○於偵查中證述明確（相驗卷第二七之一頁），而被害人蔣
    春英、證人乙○○亦均指認現場行兇之刀械長度與扣案之武士刀一把相同等語，
    堪認現場用以行兇之刀械為類似武士刀之長刀，而被告丙○○帶長刀進入店內後
    ，即持刀往被害人甲○○頭部砍下，戊○○拿球棒猛力揮擊丁○○、謝文賢頭部
    ，丁○○、謝文賢倒地，丙○○再持刀刺丁○○、謝文賢，並以刀垂直朝謝文賢
    心臟部位刺下，三人再將店內桌椅翻倒，砸毀音響、卡拉ｏｋ、碗盤、櫃檯等物
    ，並持刀欲刺甲○○胸部，因蔣春英將甲○○拉開才刺到甲○○手臂，三人臨走
    時聽到證人乙○○要報警，朱志祥復持盆景、滅火器砸被害人蔣春英及甲○○，
    三人再一同離去之事實，業據證人蔣春英 (偵卷第三十三頁以下、九十二年度相
    字第三十頁以下、第七十二頁以下、原審卷第一百四十六頁以下）；乙○○ (偵
    卷第四十一頁、第四十七頁、九十二年度相字第五十七號第三十二頁以下、原審
    卷第一百五十四頁、本院卷第二百二十八頁）、甲○○（九十二年度相字第五十
    七號第三十五頁、原審卷一百六十頁以下）、丁○○（九十二年度相字第五十七
    號第三十七頁、原審卷第一百六十五頁、第一百六十八頁）為重要情節相符之供
    述，並有前述之丁○○、甲○○診斷證明書各一紙、謝文賢解剖鑑定書、驗斷書
    、照片數十幀（見警卷及照片Ａ卷）等資料可證，足見被害人等所受之傷害均在
    頭部、胸部等要害之處，加以攻擊均足號人致命，為公眾所週知之事實，再佐以
    被告丙○○持長刀進門即往被害人甲○○頭部砍去，並砍傷丁○○頭部，持刀往
    謝文賢胸部刺下，而戊○○一進入亦以球棒揮打丁○○、謝文賢，顯見用力之猛
    ，足認其殺意之堅。另被害人謝文賢、甲○○、丁○○等人均在大門進入後之櫃
    台及長沙發前受到傷害，而被害人甲○○更是在被告丙○○一進大門即受到頭部
    重創，亦據被害人甲○○、丁○○、蔣春英指訴明確，且有現場照片數十幀附卷
    可按，亦足證被害人受到攻擊之處範圍並不大，而被告戊○○、朱志祥是與被告
    丙○○同時進入店內，且進入被告丙○○持刀砍人、刺人，戊○○亦持球棒揮打
    亦據證人蔣春英、丁○○、乙○○、甲○○供述明確，顯見被告戊○○、朱志祥
    丙○○於砍人、傷人時，均彼此互見到舉動，並繼續揮棒砸店、傷人，事後三人
    復一同驅車離去，足見被告三人顯係相互利用他人之行為以達彼等殺人、毀損之
    犯罪目的；而當時被告等人既未明確區分下手之對象，見人即砍，見物即毀，事
    後並一同離去，顯係基於共同之殺人及毀損之犯意而分擔實施犯行，從而，堪認
    被告戊○○、朱志祥與丙○○之間，對於犯罪事實自有犯意之聯絡、行為分擔自
    明。
  (五)綜上各節，被告丙○○、戊○○基於殺人之犯意，由丙○○持長刀一把（未扣案
    ，無證據認為屬於槍砲彈藥刀械管制條例列管之刀械）見人即砍殺，揮打因而致
    甲○○、丁○○受傷，刺死被害人謝文賢，而戊○○仍持球棒砸毀店內財物之事
    實，應堪認定。從而，被告丙○○及其辯護人辯稱是朱志祥持有刀械，丙○○僅
    持木棍云云，應無足採，而被告戊○○應可見到丙○○之作為，而仍持棒砸店等
    情，堪認與被告丙○○間有殺人之犯意聯絡，其所辯不知丙○○有殺人之故意云
    云，亦非可採。彼二人殺人、毀損之犯行，事證明確，應堪認定，應予以論罪科
    刑。
三核被告丙○○、戊○○二人砍殺被害人謝文賢、甲○○、丁○○及毀損店內財物之
  行為，係犯刑法第二百七十一條第一項殺人罪、同法條第一項、第三項殺人未遂罪
  、第三百五十四條毀損罪；被告丙○○、戊○○、朱志祥就所犯殺人罪、殺人未遂
  罪、毀損罪間，，有犯意聯絡及行為分擔，為共同正犯。彼等同時同地著手砍殺被
  害人謝文賢、甲○○、丁○○等人，而侵害數法益，為一行為而觸犯數罪名之想像
  競合犯，應從一重依殺人罪論處。又所犯殺人罪與毀損罪間，有方法結果之牽連關
  係，應依牽連犯之規定從一重依殺人罪論處。公訴人認被告等所犯殺人及殺人未遂
  罪係連續犯，且與所犯毀損罪間係數罪應分論併罪，尚有未洽。另被告丙○○曾因
  如事實欄所述之罪，經法院判處有期徒刑確定，於九十年三月九日執行完畢，有台
  灣高等法院被告全國刑案紀錄表一份附卷可按，其於五年內再犯本件有期徒刑以上
  之罪，為累犯，應依刑法第四十七條之規定，加重其刑。原審依前開法條論罪，並
  審酌被告二人之素行，因金錢糾紛尋仇見人即持刀殺傷數人，砸毀他人財產，絲毫
  不尊重他人之生命、財產法益，惡性重大，目無法紀，犯罪後猶推諉卸責，顯無悔
  改之意，迄今二人均未賠償被害人等一切情狀，分別量處丙○○、戊○○有期徒刑
  各十六年、十三年及認被告二人未能尊重他人之生命法益，侵害他人之生命權，依
  其犯罪之性質，認有禠奪公權之必要，均併予宣告禠奪公權十年。扣案之木棒二支
  ，為被告等所有供犯罪所使用之物；未扣案用以行兇之長刀一把，為被告等所有用
  以犯罪之物，亦無證據證明已經滅失均依法宣告沒收，依法宣告沒收，認事、用法
  、量刑均尚妥適。檢察官、被告上訴指摘原判決不當，均無理由，應予駁回。
四本件公訴人於審理期日陳明未就持有刀械（原判決事實欄(一)）、毀損、傷害（原判
  決事實欄(三)) 部分提起上訴、被告戊○○就原判決事實欄(一)、(三)、丙○○就事實欄
  (三)部分撤回上訴（本院卷第二二五頁），附此說明。
據上論斷，應依刑事訴訟法第三百六十四條，判決如主文。
本案經檢察官紀鎮到庭執行職務
中      華      民      國      九十三      年     一     月    三十    日
                                    審判長法官  謝  志  揚
                                          法官  莊  謙  崇
                                          法官  陳  淑  媛
右正本證明與原本無異。
如不服本判決，應於送達後十日內，向本院提出上訴狀。其未敘述理由者，並應於提
出上訴狀後十日內向本院補提理由狀(須附繕本)。
                                        書記官  邱  廣  譽
中      華      民      國      九十三      年     二     月     二     日
